# 关于水电费采用总额法还是净额法确认收入的问题

提问人：xinzhi8 时间：2020-09-27 10:15:00
集团内的水电费由母公司跟电力局统一结算计入费用，随后再与各子公司开票结算冲减费用。疑问是 此过程中母公司与子公司结算的账务处理是否应当计入收入、成本而非冲减费用？如果是的话，那么母公司应该采用总额法还是净额法确认收入呢？

回答人：chenyiwei
一般建议采用净额法，即对这部分转售的水电，母公司不确认收入和成本，按代收代付处理。